臺灣臺北地方法院刑事判決　　　　　　　 96年度易字第851號
公　訴　人　臺灣臺北地方法院檢察署檢察官
被　　　告　乙○○
上列被告因傷害等案件，經檢察官提起公訴（96年度偵字第4252
號），本院受理後被告為有罪之陳述，經合議庭裁定改行簡式審
判程序，判決如下：
    主  文
乙○○對於公務員依法執行職務時，施強暴脅迫，處拘役伍拾日
，如易科罰金以新臺幣壹仟元折算壹日；又於公務員依法執行職
務時，當場侮辱，處拘役伍拾日，如易科罰金以新臺幣壹仟元折
算壹日；又服用酒類，不能安全駕駛動力交通工具而駕駛，科罰
金銀元壹萬元即新臺幣參萬元，如易服勞役以新臺幣壹仟元折算
壹日。應執行拘役玖拾日，如易科罰金以新臺幣壹仟元折算壹日
；罰金銀元壹萬元，如易服勞役以新臺幣壹仟元折算壹日，緩刑
貳年。
    事  實
一、乙○○於民國96年2 月4 日晚間8 時許起至9 時許止，在臺
    北縣中和市○○街36巷42號5 樓住處，飲用啤酒約2 瓶後，
    已達不能安全駕駛之程度，猶駕駛車牌號碼IB-7699 號自用
    小客車搭載友人翁秀、朱本儀外出，嗣於同日晚間9 時44
    分許，行經臺北市文山區○○○路○ 段200 號前，適臺北市
    政府警察局保安警察大隊第一中隊員警於該處依法執行酒後
    駕車取締勤務工作，對乙○○實施實施攔檢盤查取締，測得
    乙○○酒後吐氣所含之酒精成分，每公升達0.7 毫克，遂由
    警員甲○○戒護至車牌號碼DL-8292 號警用巡邏車左後座，
    詎乙○○竟基於妨害公務、侮辱公務員之犯意，在車內以「
    操你媽」、「操你他媽的屄」當場辱罵正在執行公務之警員
    甲○○，並以右拳揮向甲○○，對該執行公務之警員甲○○
    施以強暴，妨害警員依法執行職務，致甲○○受有右手拇指
    掌指關節鈍挫傷、右手腕表淺刮傷及左臉鈍挫傷等傷害（傷
    害部分業經撤回告訴）。
二、案經臺北市政府警察局文山第二分局報告臺灣臺北地方法院
    檢察署檢察官偵查起訴，乙○○為有罪之陳述，經合議庭裁
    定改行簡式審判程序審理。
    理  由
一、上揭犯罪事實，業據被告乙○○於本院審理時坦承不諱，並
    經證人即警員甲○○於偵查中證述明確，核與證人翁秀、
    朱本儀於偵查中所證：被告當日有接受酒測、嗣在警車內與
    警員發生大聲爭吵等情，亦大致相符，此外，復有臺北市政
    府警察局舉發違反道路交通管理事件通知單、呼氣酒精濃度
    測定紀錄表、刑法第一百八十五條之三案件測試觀察紀錄表
    、生理平衡檢測表、國軍松山總醫院附設民眾診療服務處診
    斷證明書、警員受傷照片、蒐證錄音帶譯文等在卷可稽，被
    告犯行明確，洵堪認定。
二、核被告所為，係犯刑法第一百三十五條第一項妨害公務執行
    罪、第一百四十條侮辱公務員罪及第一百八十五條之三公共
    危險罪；其於同一時、地，接續數次辱罵行為，侵害同一法
    益，為接續犯。至所犯上開3 罪，犯意各別，行為互殊，且
    罪名有異，應予分論併罰。公訴意旨另指訴被告對執行公務
    之警員甲○○揮以右拳而施以強暴，妨害警員依法執行職務
    之犯行，除觸犯上述國家法益之刑法第一百三十五條第一項
    妨害公務罪外，另涉犯個人法益之同法第二百七十七條第一
    項傷害罪，2 罪為想像競合犯之關係；然依同法第二百八十
    七條前段規定，第二百七十七條第一項之罪，須告訴乃論，
    而告訴人即警員甲○○業於本院準備程序時當庭表示並具狀
    撤回告訴，爰不另為不受理之諭知，附此敘明。本院審酌被
    告全無前科、品行甚佳，本次無非因酒精刺激，始於遭警盤
    查時為此犯行，然犯後尚能坦承犯行、態度堪稱良好等一切
    情狀，分別量處如主文所示之刑，並各諭知易科罰金、易服
    勞役之折算標準，及就所處拘役部分，定其應執行刑，並諭
    知易科罰金之折算標準。至公訴人雖就妨害公務執行、侮辱
    公務員之犯行，求處被告各拘役59日，惟本院審酌上情，認
    分別量處如主文所示之刑，以足懲儆，併此敘明。末查，被
    告未有前科，有臺灣高等法院被告前案紀錄表在卷可參，經
    此教訓應知警惕而無再犯之虞，本院並衡量其除於96年5 月
    4 日當庭向告訴人即警員甲○○道歉外，並捐款新臺幣4 萬
    元予公益團體，足認其確有悔悟之情，因認所宣告之刑以暫
    不執行為當，爰併予宣告緩刑2 年，以啟自新。
據上論斷，應依刑事訴訟法第二百七十三條之一第一項、第二百
九十九條第一項前段，刑法第一百三十五條第一項、第一百四十
條第一項、第一百八十五條之三、第四十一條第一項前段、第四
十二條第三項、第五十一條第六款，刑法施行法第一條之一，修
正前罰金罰鍰提高標準條例第二條，判決如主文。
本案經檢察官黃紋綦到庭執行職務。
中　　華　　民　　國　　96　　年　　5 　　月　　25　　日
　　　　　　　　　        刑事第三庭
                                法　官　王幸華
上正本證明與原本無異。
如不服本判決，應於判決送達後10日內向本院提出上訴狀（應抄
附繕本）。告訴人或被害人如對於本判決不服者，應具備理由請
求檢察官上訴，其上訴期間之計算係以檢察官收受判決正本之日
期為準。
　　　　　　　　　　　　　　　　書記官　陳泰寧
中　　華　　民　　國　　96　　年　　5 　　月　　25　　日
附錄本案論罪科刑法條全文：
中華民國刑法第135條
（妨害公務執行及職務強制罪）
對於公務員依法執行職務時，施強暴脅迫者，處 3 年以下有期徒
刑、拘役或 3 百元以下罰金。
意圖使公務員執行一定之職務或妨害其依法執行一定之職務或使
公務員辭職，而施強暴脅迫者，亦同。
犯前二項之罪，因而致公務員於死者，處無期徒刑或 7 年以上有
期徒刑；致重傷者，處 3 年以上、 10 年以下有期徒刑。
中華民國刑法第140條
（侮辱公務員公署罪）
於公務員依法執行職務時，當場侮辱，或對於其依法執行之職務
公然侮辱者，處6月以下有期徒刑、拘役或1百元以下罰金。對於
公署公然侮辱者亦同。
中華民國刑法第185條之3
（重大違背義務致交通危險罪）
服用毒品、麻醉藥品、酒類或其他相類之物，不能安全駕駛動力
交通工具而駕駛者，處1年以下有期徒刑、拘役或3萬元以下罰金
。
